臺灣士林地方法院民事裁定
111年度聲字第194號
聲  請  人  鄧力升  


代  理  人  陳睿智律師
            鍾李駿律師
相  對  人  沈雅純  
上列當事人間聲請停止執行事件，本院裁定如下：
　　主  文
聲請人供擔保新臺幣貳佰萬元後，本院一百一十一年度司執字第
五八三二六號清償票款強制執行事件，及臺灣高雄地方法院一百
一十一年度司執助字第三五七０號清償票款強制執行事件，於本
院一百一十一年度補字第一二三一號確認本票債權不存在等事件
判決確定、和解或撤回起訴前應暫予停止。
    理  由
一、按有回復原狀之聲請，或提起再審或異議之訴，或對於和解
    為繼續審判之請求，或提起宣告調解無效之訴、撤銷調解之
    訴，或對於許可強制執行之裁定提起抗告時，法院因必要情
    形，或依聲請定相當並確實之擔保，得為停止強制執行之裁
    定，強制執行法第18條第2項定有明文。
二、聲請意旨略以：兩造間之本院111年度司執字第58326號清償
    票款強制執行事件（下稱系爭執行事件）及該案囑託臺灣高
    雄地方法院111年度司執助字第58326號清償票款強制執行事
    件（下稱囑託執行事件），業經聲請人依強制執行法第14條
    第1、2項規定提起債務人異議之訴，刻由本院以111年度補
    字第1231號確認本票債權不存在等事件（下稱本案訴訟）受
    理在案，爰願供擔保，請准於本案訴訟判決確定前，停止系
    爭執行事件及囑託執行事件之程序等語。
三、經查，聲請人以其向本院提起債務人異議之訴為由，聲請停
    止系爭執行事件及囑託執行事件之強制執行程序等情，業據
    其提出民事起訴狀影本、本票影本、本院105年度司票字第3
    963號卷宗節本、本院111年度司執字第58326號卷宗節本、
    臺灣高雄地方法院111司執助讓字第3570號執行命令影本為
    憑，並經本院依職權調閱本案訴訟卷宗、系爭執行事件卷宗
    查核屬實。則聲請人既已依法對相對人提起債務人異議之訴
    ，堪認確有強制執行法第18條第2項所定之事由，其聲明願
    供擔保聲請裁定停止執行，經核尚無不合，應予准許。
四、按法院因必要情形或依聲請定相當並確實之擔保，為停止強
    制執行之裁定者，該擔保金額之多寡應如何認為相當，固屬
    法院職權裁量之範圍；惟此項擔保係擔保執行債權人因停止
    執行所應受之損害，故法院定擔保金額時，自應斟酌該債權
    人因停止執行可能遭受之損害，以為衡量之標準，非以債權
    額為依據(最高法院92年度台抗字第480號裁定要旨參照)。
    查相對人於系爭執行事件請求執行金額為新臺幣(下同)586
    萬元及自民國102年5月5日起至清償日止，按週年利率百分
    之6計算之利息，訴訟標的價額已逾150萬元，依法應行通常
    程序，且為得上訴第三審之案件，依各級法院辦案期限實施
    要點規定，民事通常程序第一審之辦案期間為1年4月、第二
    審為2年、第三審為1年，是推估停止執行期間即本案訴訟期
    間為4年4月，從而相對人因停止執行致債權未能即時受償，
    即可能受有法定遲延利息之損失約為1,990,142元【計算式
    ：〔5,860,000元＋5,860,000元 ×6％×（9＋167/365）（即102
    年5月5日起至111年10月18日止，共9年167日）〕×5％×（4+4/
    12）＝1,990,142元，元以下四捨五入】，再考量本案訴訟有
    因送達、移審、分案或其他原因致程序延滯之可能情事存在
    ，致相對人未能受償之期間延長等情狀，認聲請人所應供之
    擔保以200萬元為適當。
五、爰裁定如主文。
中　　華　　民　　國　　111 　年　　10　　月　　18　　日
                  民事第二庭  法  官   方鴻愷
以上正本係照原本作成。
如對本裁定抗告，應於裁定送達後10日內向本院提出抗告狀，並
繳納抗告費新臺幣1,000 元。
中　　華　　民　　國　　111 　年　　10　　月　　18　　日
                              書記官  周彥儒